【裁判字號】    98,抗,1606
【裁判日期】    981118
【裁判案由】    停止執行
【裁判全文】
臺灣高等法院民事裁定                  98年度抗字第1606號
抗  告  人  甲○○
            乙○○
上列抗告人甲○○與坡心商業股份有限公司、抗告人乙○○間停
止執行事件，甲○○、乙○○對於中華民國98年9月1日臺灣臺北
地方法院98年度聲字第81號所為裁定各自提起抗告，本院裁定如
下：
    主  文
原裁定廢棄。
抗告人甲○○供擔保新臺幣肆拾伍萬伍仟元後，臺灣臺北地方法
院九十六年度執申字第二四五二三號強制執行事件中關於附表所
示停車位之強制執行程序，於臺灣臺北地方法院九十七年度重訴
更(一)字第六號事件判決確定前應暫予停止。
聲請及甲○○之抗告程序費用由乙○○、坡心商業股份有限公司
負擔；乙○○之抗告程序費用由甲○○負擔。
    理  由
一、抗告人甲○○於原法院聲請意旨略以：抗告人乙○○與債務
    人坡心商業股份有限公司 (下稱坡心公司) 間有關原法院96
    年度執申字第24523號強制執行事件 (下稱系爭執行事件)，
    因伊提起第三人異議之訴，爰聲請准許停止執行云云。
二、原法院以：相對人之聲請核與強制執行法第18條第2 項之規
    定相當，准供擔保新臺幣(下同)1,066,000元後， 於原法院
    97年度訴更(一)字第6號第三人異議之訴事件終結前， 停止系
    爭執行事件之強制執行程序等情。
三、甲○○提出之抗告意旨略以：伊所提之第三人異議之訴，係
    針對附表所示之停車位，故聲請停止執行之執行標的，係指
    停車位，並不包括房屋，原裁定以包含房屋價值計算在內之
    拍賣底價為依據，酌定伊應供擔保之金額，顯有未洽。為此
    提起抗告云云。
    乙○○亦提出抗告，意旨略以：系爭執行事件，執行債權人
    多達十餘人，且伊債權金額達億元，執行標的房屋22宗，拍
    賣方式為分別標價22宗合併拍賣，甲○○係對於系爭執行事
    件中所查封拍賣編號4房屋 (即建號2153號)所含之編號79、
    81停車位部分提起第三人異議之訴，原裁定主文未加入甲○
    ○所指之標的，而概稱甲○○供擔保1,066,000元後， 系爭
    執行事件之強制執行程序，於上開第三人異議之訴事件終結
    前應暫予停止，顯非妥當云云。
四、按有回復原狀之聲請，或提起再審或異議之訴，或對於和解
    為繼續審判之請求，或提起宣告調解無效之訴，撤銷調解之
    訴，或對於許可強制執行之裁定提起抗告時，法院因必要情
    形或依聲請定相當並確實之擔保，得為停止強制執行之裁定
    ，強制執行法第18條第2項定有明文。 次按法院依該條項規
    定裁定准許停止強制執行所定之擔保金，係備供債權人因停
    止執行所受損害之賠償，其數額應依標的物停止執行後，債
    權人未能即時受償或利用該標的物所受之損害額，或其因另
    供擔保強制執行所受之損害額定之，非以標的物之價值或其
    債權額為依據（最高法院91年度台抗字第429號、 87年度台
    抗字第529號、86年度台抗字第442號裁定意旨參照）。
五、經查，本件抗告人甲○○已提起第三人異議之訴，核與強制
    執行法第18條第2項規定相符， 則原法院裁定准許甲○○提
    供擔保後，在其與抗告人乙○○、債務人坡心公司間第三人
    異議之訴 (即原法院97年度重訴更(一)字第6號)事件判決確定
    前，停止系爭執行事件中關於附表所示停車位為執行標的之
    強制執行程序，並無不合。惟原法院疏未注意甲○○於其提
    起之第三人異議之訴事件中，係主張系爭執行事件公告所查
    封拍賣之編號4 房屋所含如附表所示之停車位，並非債務人
    坡心公司所有，而係第三人忠冠建設開發股份有限公司 (下
    稱忠冠建設公司) 斥資興建，所有權應屬忠冠建設公司所有
    ，伊已向忠冠建設公司買受該停車位，因忠冠建設公司怠於
    行使權利，伊為保全債權代位忠冠公司提起第三人異議之訴
    等語，所爭執者為附表所示之停車位，並未包含臺北市○○
    區○○段2小段2153建號建物，原法院竟遽以該建物(包含停
    車位)之價值5,330,000元為依據，酌定擔保金額，容有未合
    ，甲○○指為不當，則非無稽。查依據甲○○於第三人異議
    之訴事件中所提出其與第三人忠冠建設公司間之買賣契約(
    見原法院96年度重訴字第833號卷(一)第63-65頁)， 附表所示
    之停車位之價值為2,100,000元。 本院審酌債權人乙○○因
    停止執行，未能即時就其對於債務人坡心公司享有之債權，
    經由強制執行附表所示停車位受償，可能因無法運用該筆資
    金而發生相當於利息之損失，該項損失之利率，則以法定利
    率即週年利率5%為計算。又上開第三人異議之訴事件之原告
    ，除甲○○外，尚有其他人，訴訟標的之價額亦經核定為32
    ,986,111元(見原法院97年度重訴更(一)字第6號卷第15頁之補
    費裁定)， 得上訴第三審，參考各級法院辦案期限實施要點
    規定，第一、二、三審通常程序審判案件之期限分別為1年4
    個月、2年、1年，共計4年4個月，則上開第三人異議之訴審
    理期限約需4年4個月。依前揭標準計算結果，甲○○應提供
    之擔保金額，應為455,000元【計算式：2,100,000元×5%×
    (4﹢4/12)﹦455,000】。原裁定遽予核定本件擔保金額為1,
    066,000元顯然不當， 甲○○之抗告意旨指摘原裁定所定供
    擔保金額過高，為有理由；另原裁定所為停止強制執行程序
    超出附表所示停車位為執行標的範圍部分，亦有未洽，乙○
    ○之抗告意旨指摘原裁定此部分不當，非無理由，爰由本院
    將原裁定廢棄，裁定如主文第2項所示。
六、據上論結，甲○○、乙○○之抗告均有理由，爰裁定如主文
    。
中    華    民    國    98    年    11    月    18    日
                    民事第十五庭
                        審判長法  官  林恩山
                              法  官  陳雅玲
                              法  官  黃國忠
正本係照原本作成。
本裁定除以適用法規顯有錯誤為理由外，不得再抗告。如提起再
抗告，應於收受後10日內委任律師為代理人向本院提出再抗告狀
。並繳納再抗告費新台幣１千元。
中    華    民    國    98    年    11    月    19    日
                              書記官  陳明俐
附表：
臺北市○○區○○段2小段2153建號之共同使用部分2253建號 (
停車位編號79、81)

司法院資訊處製作；財團法人民間司法改革基金會備份。
